# 新型建筑用模板的会计核算问题

提问人：qingzheng518 时间：2019-07-01 17:31:57
陈老师您好，遇到一个客户是研发新型建筑用模板的，原来的建筑用模板大多是木制的。该客户研发使用增强尼龙生产塑料型模板。木制模板使用频率较低，塑料型模板可以使用 40 次，使用年限为 2-3年。该客户将模板作为固定资产核算，按照 3 年时间摊销。塑料型模板不能使用后，还可以作为生产用原材料使用。
问题：该客户将产品作为固定资产核算是否合理？谢谢
项目组认为：该模板可以多次使用，使用时间超过一年以上，符合固定资产的定义。但是，残值率需要技术部门给一个特定比例，后期报废后作为原材料进行核算。

回答人：chenyiwei
考虑以下问题：
1 、该模板的使用方式？是否为持有对外出租使用？如果出租，则构成经营租赁还是融资租赁？
2 、该模板的单位价格是否低于本企业的固定资产单位金额下限？
3 、是否数量众多，能否采用建立固定资产卡片的方式进行逐项跟踪管理。（这是实务中确认固定资产或长期待摊费用的重要区别）